

Gesiel Neves

Celular: (48) 99105-0132 E-mail: neves.gesiel@gmail.com Portfólio: https://github.com/GIJOSC https://gesiel-dsvendas.netlify.app/ Endereço: Travessa Ressacada,49 Florianópolis, Santa Catarina

Sobre mim

Sou Profissional sênior da área de TI com mais de 23 anos de experiência em hardware, automação comercial e bancária, atuando como técnico de campo em empresas nacional e multinacional do segmento de tecnologia da informação, atualmente estou em transição de carreira para área de Desenvolvimento de Software.

Experiência Profissional

IBM Brasil (Empresa de grande porte no segmento de tecnologia da informação) (12/2014 - 02/2017)

- Técnico externo de suporte como high volume atendendo vários clientes de automação comercial e bancária.
- Manutenção de caixa eletrônico Wincor e
 Diebold, periféricos (como pinpad), leitor de
 código de barras, autenticadora dos bancos
 Santander S/A, Caixa Econômica Federal.
- Atendimento da garantia de desktop e notebook Lenovo nas Lojas Americanas e ZARA.

AZ MACHI(Empresa de médio porte no segmento suporte e manutenção de equipamentos eletrônicos) (05/2010 - 11/2014)

- Técnico de Campo
- Manutenção de equipamentos eletrônicos
- Manutenção em Contadoras de Cédulas

Telebank (Empresa de médio porte no segmento tecnologia e informática)

- Técnico de Campo
- Manutenção de Computadores
- Técnico de Redes
- Manutenção de Impressoras
- Suporte as agências da Caixa

Formação Acadêmica

Curso Técnico

Manutenção de Computadores(1997)

Curso Técnico

Informática Industrial (1998) Com registro no CRT 04

Graduação em Sistemas de Informação

Universidade Estácio de Sá (2015-2019)

Curso DEVinHouse

Fm andamento

Habilidades e Interesses

- HTML5, CSS e JavaScript
- React
- Java
- Spring
- SQL
- DevOps
- React Native

Referências

Roberto Schneider

Celular: (51) 99725-7976

E-mail: schneipx@br.ibm.com